臺灣高雄地方法院刑事裁定
111年度聲字第1710號
聲  請  人  臺灣高雄地方檢察署檢察官
受  刑  人  張凱雄



上列聲請人因受刑人數罪併罰有二裁判以上，聲請定其應執行之
刑(111年度執聲字第1401號），本院裁定如下：
    主  文
張凱雄犯如附表所示之捌罪，分別處如附表所示之刑，應執行有
期徒刑壹年拾月。
    理  由
一、聲請意旨略以：受刑人張凱雄因犯如附表所示之罪，先後經
    判決確定如附表所示之刑，應依刑法第50條、第53條及第51
    條第5款定應執行刑，爰依刑事訴訟法第477條第1項聲請裁
    定等語。
二、按裁判確定前犯數罪者，併合處罰之；但有下列情形之一者
    ，不在此限：一、得易科罰金之罪與不得易科罰金之罪。二
    、得易科罰金之罪與不得易服社會勞動之罪。三、得易服社
    會勞動之罪與不得易科罰金之罪。四、得易服社會勞動之罪
    與不得易服社會勞動之罪。前項但書情形，受刑人請求檢察
    官聲請定應執行刑者，依第51條規定定之；數罪併罰，有二
    裁判以上者，依刑法第51條之規定，定其應執行之刑；數罪
    併罰，分別宣告其罪之刑，宣告多數有期徒刑者，於各刑中
    之最長期以上，各刑合併之刑期以下，定其刑期，但不得逾
    30年，刑法第50條、第53條、第51條第5款分別定有明文。
三、次按，刑事訴訟法第370條第2項、第3項，已針對第二審上
    訴案件之定應執行之刑，明定有不利益變更禁止原則之適用
    ；分屬不同案件之數罪併罰，倘一裁判宣告數罪之刑，曾經
    定其執行刑，再與其他裁判宣告之刑定其執行刑時，在法理
    上亦應同受此原則之拘束(最高法院103年第14次刑事庭會議
    決議可資參考)；基此，上開更定之應執行刑，不應比前定
    之應執行刑加計其他裁判所處刑期或所定應執行刑後為重，
    否則即與法律秩序理念及法律目的之內部界限有違，難認適
    法(最高法院93年度台非字第192號判決意旨亦可參照)。再
    按，數罪併罰中之一罪，雖得易科罰金，若因與不得易科之
    他罪合併處罰結果而不得易科罰金時，原可易科部分所處之
    刑，毋庸為易科折算標準之記載，經司法院大法官會議釋字
    第144號、第679號解釋在案。
四、經查，本案受刑人所犯如附表所示之8罪，業經本院先後判
    處如附表所示之刑，並於如附表所示日期分別確定在案，有
    各該刑事判決及臺灣高等法院被告前案紀錄表各1份在卷可
    稽，又受刑人所犯如附表編號2至8所示之罪屬得易科罰金之
    罪，附表編號1所示之罪則係不得易科罰金之罪，依刑法第
　　50條第1項但書第1款、第2項之規定，須經受刑人請求檢察
    官聲請定其應執行刑者，始得依刑法第51條之規定定之。茲
    受刑人就附表所示之各罪，業已具狀請求檢察官向本院聲請
    合併定其應執行之刑，此有臺灣高雄地方檢察署受刑人是否
    同意聲請定執行刑調查表存卷可參(詳臺灣高雄地方法院檢
    察署111年度執聲字第1401號卷)，是檢察官聲請定其應執行
    之刑，本院審核認聲請為正當，應定其應執行之刑。又受刑
    人所犯如附表編號2至8所示之罪，固經定應執行刑有期徒刑
    1年4月確定。惟受刑人既有上開附表所示之罪應定其應執行
    刑，則上開所定之應執行刑即當然失效，本院自可更定附表
    所示之罪之應執行刑。是本院定其應執行刑，不得逾越刑法
    第51條第5款所定法律之外部界限，即不得重於附表所示8罪
    之總和(即有期徒刑 2年10月)，亦應受內部界限之拘束，即
    不得重於附表編號2至8所定應執行刑及編號1宣告刑之總和(
    有期徒刑2年1月)。本院衡酌受刑人所犯附表所示8罪，除附
    表編號1、8屬於加重竊盜類型，其餘均係普通竊盜罪，罪質
    相近；且附表所示各罪之犯罪時間集中於111年3至4月間，
    及受刑人於前開調查表勾選「希望法院從輕量刑」之意見陳
    述等情狀，暨考量刑罰對受刑人造成之痛苦程度，係隨刑度
    增加而生加乘效果，非以等比方式增加，是以隨罪數增加遞
    減刑罰方式，當足以評價受刑人行為不法性之法理(即多數
    犯罪責任遞減原則)，爰定其應執行刑如主文所示。至附表
    編號2至8所示之刑，原得易科罰金，因與不得易科罰金之他
    罪併合處罰結果而不得易科罰金，揆諸上開意旨，自無庸為
    易科折算標準之記載，附此敘明。
五、依刑事訴訟法第477條第1項，刑法第50條、第53條、第51條
    第5款，裁定如主文。
中　　華　　民　　國　　111 　年　　11　　月　　25　　日
                  刑事第八庭  法  官  陳鑕靂
以上正本證明與原本無異。
如不服本裁定，應於收受送達後5 日內向本院提出抗告狀。
中　　華　　民　　國　　111 　年　　11　　月　　25　　日
　　　　　　　　　　　　　　　書記官  曾怡箏　　　
附表：
編號 罪名 宣 告 刑 犯罪日期(年月日) 偵查機關年度案號   最 後 事 實 審      確 定 判 決    備  註      法院案號 判決日期 法院案號 確定日期  1 踰越牆垣竊盜罪 有期徒刑 9月 111年4月12日 高雄地檢 111年度偵字第11692、13138、13141號 本院111年度易字第129號   111年8月25日   本院111年度易字第129號 111年9月21日   編號2至8之罪曾定應執行刑有期徒刑1年4月 2 竊盜罪 有期徒刑6月，如易科罰金 ，以新臺幣1仟元折算1日 111年3月17日       3 竊盜未遂罪 有期徒刑2月，如易科罰金 ，以新臺幣1仟元折算1日 111年4月8日       4 竊盜未遂罪 有期徒刑2月，如易科罰金 ，以新臺幣1仟元折算1日 111年4月16日       5 竊盜罪 有期徒刑3月，如易科罰金 ，以新臺幣1仟元折算1日 111年4月12日       6 竊盜罪 有期徒刑3月，如易科罰金 ，以新臺幣1仟元折算1日 111年3月15日       7 竊盜罪 有期徒刑4月，如易科罰金 ，以新臺幣1仟元折算1日 111年4月14日       8 攜帶兇器竊盜未遂罪 有期徒刑5月，如易科罰金 ，以新臺幣1仟元折算1日 111年4月13日